【裁判字號】    99,交抗,854
【裁判日期】    990326
【裁判案由】    違反道路交通管理處罰條例
【裁判全文】
臺灣高等法院交通事件裁定             99年度交抗字第854號
抗  告  人
即受處分人  甲○○
上列抗告人因違反道路交通管理處罰條例案件，不服臺灣臺北地
方法院，中華民國99年1月29日所為裁定（99年度交聲字第108號
），提起抗告，本院裁定如下：
    主  文
抗告駁回。
    理  由
一、抗告意旨略以: 原裁定僅以員警之證詞認定抗告人紅燈左轉
    ，惟員警當時位置既在對向，即未可知抗告人方向號誌為何
    ，號誌可能不同步或故障。且員警首供是在十字路口舉發，
    嗣後改口為在離十字路口5至10公尺舉發，抗告人再次強調
    是離十字路口50公尺之後，員警即無語。故舉發時、地皆非
    當下與現場。本案除員警證言外，應尚有三峽鎮路口監視器
    之影像為證，亦可傳喚抗告人同車胞妹，爰提起抗告，請求
    撤銷原裁定云云。
二、原裁定意旨略以: 抗告人即受處分人甲○○於民國98年10月
    29日中午12時55分許，駕BN-2435號自用小客車，駛經有燈
    光號誌管制之臺北縣鶯歌鎮○○路、育英街交岔路口闖紅燈
    ，逕左轉育英街，經警舉發，嗣原處分機關依道路交通管理
    處罰條例第53條第1項規定裁處罰鍰新臺幣（下同）2,700元
    ，並依同條例第63條第1項第3款規定記違規點數3點。抗告
    人不服聲明異議，經調查後，仍認抗告人於上開時地有闖紅
    燈之違規事實，而裁定駁回其異議之聲明等語。
三、按汽車駕駛人，行經有燈光號誌管制之交岔路口闖紅燈者，
    處1800元以上5400元以下罰鍰；汽車駕駛人，違反前開規定
    者，除依原條款處罰鍰外，並記違規點數3點，道路交通管
    理處罰條例第53條第1項、第63條第1項第3款分別定有明文
    。
四、經查:
  (一)、抗告人甲○○於民國98年10月29日中午12時55分許，駕
      BN-2435號自用小客車，駛經臺北縣鶯歌鎮○○路、育英
      街交岔路口闖紅燈，逕左轉育英街，涉有道路交通管理處
      罰條例第53條第1項之違規事實，有抗告人拒簽之北縣警
      交大字第CO0000000號舉發違反道路交通管理事件通知單
      （見原審卷第6頁）、原處分機關北市裁申字第裁22-CO00
      00000號裁決書在卷可憑（見原審卷第7頁），自堪採信。
  (二)、本案員警即證人林賢良已於原法院證稱:伊當時在建國路
      對向停等紅燈，伊係騎機車，當時抗告人從伊對向紅燈左
      轉，從建國路左轉進育英街，抗告人那一方的號誌是紅燈
      ，當時伊距離抗告人車為5公尺，且視力正常，不可能會
      看錯紅綠燈等語（見原審卷第14頁背面-15頁）。就本件
      抗告人違規之事實，警員林賢良於訊問時，已居於證人之
      地位具結陳述其所親身目擊及見聞本件抗告人有闖紅燈之
      違規事實，並無反證足認其證言有明顯之錯誤，自堪採為
      認定抗告人交通違規之憑據。抗告意旨雖認號誌可能不同
      步或故障云云，惟抗告人未提出積極證據證明，法院亦查
      無任何證據足資證明上開員警有捏造事實之情事，則執勤
      警員本其維護交通秩序、安全職責所為之舉發，自應受到
      合法、正確之推定。故抗告人所辯為臆測之詞殊無可採。
  (三)、抗告意旨另以員警應調閱路口監視器為佐證云云，惟警察
      舉發交通違規行為，並不以照片或錄影為必要之證明方法
      ，若強求各種交通違規行為均需以照片或錄影為其裁罰依
      據，事實上殆不可行，蓋諸多違規行為之發生難以預期，
      違規狀態稍縱即逝，如闖紅燈（在未設置闖紅燈自動照相
      儀器之處所）者是，故抗告人請求調閱路口監視器畫面云
      云，即無必要，抗告人對此部分有所指摘應認為無理由。
      因本件事證明確，業如前述，故抗告人請求傳喚抗告人同
      車胞妹為證即無必要。
五、綜上所述，抗告人於前揭時、地駕駛自用小客車闖紅燈之違
    規行為，事證明確，堪以認定。原法院裁定其認事用法，均
    無不當。抗告人抗告意旨，仍執陳詞，否認違規行為，核無
    理由，抗告應予駁回。
六、據上論結，應依道路交通案件處理辦法第26條，刑事訴訟法
    第412條，裁定如主文。
中    華    民    國    99    年    3     月    26    日
            刑事第二十二庭審判長法  官  郭雅美
                                法  官  李麗珠
                                法  官  洪于智
以上正本證明與原本無異。
不得再抗告。
                                書記官  強梅芳
中    華    民    國    99    年    3     月    26    日

司法院資訊處製作；財團法人民間司法改革基金會備份。
